【裁判字號】    97,交聲,1397
【裁判日期】    971230
【裁判案由】    聲明異議
【裁判全文】
臺灣彰化地方法院交通事件裁定
移
受 處分 人
即 異議 人  甲○○
上列受處分人因違反道路交通管理處罰條例案件，對於交通部公
路總局臺中區監理所彰化監理站所為之彰監四字第裁64－J00000
000號裁決，聲明異議，本院裁定如下：
    主      文
原處分撤銷。
甲○○處罰鍰新臺幣壹仟貳佰元。
    理      由
一、聲明意旨略以：異議人所有車號W9-8155自用一般小客車於
    民國（下同）97年2月15日為警方逕行舉發交通違規事件（
    違規單號：彰監四字第裁64－J00000000號），伊未收受該
    違規單，經申訴後原舉發單位函覆，已辦理寄存送達，經查
    ，此違規單應到案日期為97年3月28日，違規單寄存日期為
    97年4 月21日，寄存日期在違規單到案日期之後，伊顯然無
    從享有自行到案接受裁決、陳述意見或按期繳納較低罰鍰之
    利益，其程序與法不符，處以最高罰鍰實難令其信服，懇請
    處以較低罰鍰云云。
二、按「行車速度，依速限標誌或標線之規定，無速限標誌或標
    線者，應依下列規定: 行車時速不得超過五十公里。但在未
    劃設車道線、行車分向線或分向限制線之道路，或設有快慢
    車道分隔線之慢車道，時遠不得超過四十公里。」道路交通
    安全規則第93條第1 項第1 款定有明文。違反者，依道路交
    通管理處罰條例第40條及63條第1 項規定處汽車駕駛人新臺
    幣1 千2 百元以上2 千4 百元以下罰鍰，並記違規點數1 點
    。
三、查：本件異議人所有車輛車號W9-8155號自小客車，於97年2
    月15日4時5分許，在臺14線草屯鎮富功「汽車駕駛人行車速
    度, 超過規定之最高時速20公里以上40公里以下。」，經南
    投縣政府警察局交通隊逕行舉發，上揭違規事實，有舉發違
    反道路交通管理事件通知單（以下稱舉發通知單）一紙在卷
    可憑（投警交字第J00000000號），復為異議人所不否認，
    是本件違規事實洵可確定。惟異議人就其未曾接獲舉發通知
    單，並其違規單之寄存日期係在違規單到案日期之後，伊顯
    然無從享有自行到案接受裁決、陳述意見或按期繳納較低罰
    鍰之利益，其程序與法不符，處以最高罰鍰實難令其信服，
    懇請處以較低罰鍰云云等情置辯。經查：本件違規案，經郵
    寄後因招領逾期遭郵局退回，復於97年4 月18日再行掛號交
    寄，並於97年4 月21日寄存送達於異議人車籍地址（彰化市
    ○○路60巷45號）附近之郵政機關「中央路郵局」，有南投
    縣政府警察局送達證書1 紙、中華民國郵政交寄大宗掛號函
    件存根2 紙在卷可稽，可確定本件舉發通知單於97年4 月21
    日合法送達於異議人無誤。惟本件係逕行舉發案件，異議人
    並非當場接獲舉發通知單，其若欲於期限內自行繳納罰鍰，
    則必於接獲舉發通知單後，依上載應到案日期內繳納之；然
    本件舉發通知單經二度寄送異議人，卻未更新通知單內容，
    上載「應到案日期」仍為97年3月28日，惟該舉發通知單合
    法送達於異議人係97年4月21日，雖異議人於甫接獲舉發通
    知單後即刻前往原處分機關繳納，於客觀上顯然不能於「應
    到案日期」內自行到案繳納最低額罰鍰，明顯影響異議人權
    益。綜上所陳，原舉發機關於首次交寄舉發通知單時未辦理
    寄存送達，致未合法送達於異議人，復於第2次經寄存送達
    予異議人時，卻未更新應到案日期，致異議人無法於期限內
    自行繳納最低額罰鍰，原處分機關乃依首揭規定，裁處異議
    人新臺幣2,400元罰鍰，原舉發機關前此程序上之瑕疵所造
    成之損害，不應由異議人承擔，衡諸異議人固不爭執本件違
    規事實，只於接獲舉發通知單後請求本院處以繳納較低罰鍰
    等情，本件異議為有理由，應由本院將原處分撤銷，異議人
    改裁處最低額罰鍰新臺幣1,200元，始為公允。
據上論斷，應依道路交通案件處理辦法第20條，裁定如主文。
中    華    民    國    97    年    12    月    30    日
                     交通法庭    法  官    周淡怡
以上正本證明與原本無異。
如不服本裁定，應於裁定送達後五日內向本院提出抗告狀 (須附
繕本)。
中    華    民    國    97    年    12    月    30    日
                                 書記官    劉玫金


司法院資訊處製作；財團法人民間司法改革基金會備份。
